firefox-addon/dictionaries/tr.aff
FLAG UTF-8
SFX ≑ amak ayırılmamaktasınız amak
SFX ≑ ımak ıyırılmamaktasınız ımak
SFX ≑ umak uyurulmamaktasınız umak
SFX ≑ amak ayırılmamaktaydı amak
SFX ≑ ımak ıyırılmamaktaydı ımak
SFX ≑ umak uyurulmamaktaydı umak
SFX ≑ amak ayırılmamaktaydık amak
SFX ≑ ımak ıyırılmamaktaydık ımak
SFX ≑ umak uyurulmamaktaydık umak
SFX ≑ amak ayırılmamaktaydılar/∎ amak
SFX ≑ ımak ıyırılmamaktaydılar/∎ ımak
SFX ≑ umak uyurulmamaktaydılar/∎ umak
SFX ≑ amak ayırılmamaktaydım amak
SFX ≑ ımak ıyırılmamaktaydım ımak
SFX ≑ umak uyurulmamaktaydım umak
SFX ≑ amak ayırılmamaktaydın amak
SFX ≑ ımak ıyırılmamaktaydın ımak
SFX ≑ umak uyurulmamaktaydın umak
SFX ≑ amak ayırılmamaktaydınız amak
SFX ≑ ımak ıyırılmamaktaydınız ımak
SFX ≑ umak uyurulmamaktaydınız umak
SFX ≑ amak ayırılmamaktayken amak
SFX ≑ ımak ıyırılmamaktayken ımak
SFX ≑ umak uyurulmamaktayken umak
SFX ≑ amak ayırılmamaktaymış amak
SFX ≑ ımak ıyırılmamaktaymış ımak
SFX ≑ umak uyurulmamaktaymış umak
SFX ≑ amak ayırılmamaktaymışlar/∎ amak
SFX ≑ ımak ıyırılmamaktaymışlar/∎ ımak
SFX ≑ umak uyurulmamaktaymışlar/∎ umak
SFX ≑ amak ayırılmamaktaymışsın amak
SFX ≑ ımak ıyırılmamaktaymışsın ımak
SFX ≑ umak uyurulmamaktaymışsın umak
SFX ≑ amak ayırılmamaktaymışsınız amak
SFX ≑ ımak ıyırılmamaktaymışsınız ımak
SFX ≑ umak uyurulmamaktaymışsınız umak
SFX ≑ amak ayırılmamaktaymışım amak
SFX ≑ ımak ıyırılmamaktaymışım ımak
SFX ≑ umak uyurulmamaktaymışım umak
SFX ≑ amak ayırılmamaktaymışız amak
SFX ≑ ımak ıyırılmamaktaymışız ımak
SFX ≑ umak uyurulmamaktaymışız umak
SFX ≑ amak ayırılmamaktaysa amak
SFX ≑ ımak ıyırılmamaktaysa ımak
SFX ≑ umak uyurulmamaktaysa umak
SFX ≑ amak ayırılmamaktaysak amak
SFX ≑ ımak ıyırılmamaktaysak ımak
SFX ≑ umak uyurulmamaktaysak umak
SFX ≑ amak ayırılmamaktaysam amak
SFX ≑ ımak ıyırılmamaktaysam ımak
SFX ≑ umak uyurulmamaktaysam umak
SFX ≑ amak ayırılmamaktaysan amak
SFX ≑ ımak ıyırılmamaktaysan ımak
SFX ≑ umak uyurulmamaktaysan umak
SFX ≑ amak ayırılmamaktaysanız amak
SFX ≑ ımak ıyırılmamaktaysanız ımak
SFX ≑ umak uyurulmamaktaysanız umak
SFX ≑ amak ayırılmamaktayslar/∎ amak
SFX ≑ ımak ıyırılmamaktayslar/∎ ımak
SFX ≑ umak uyurulmamaktayslar/∎ umak
SFX ≑ amak ayırılmamaktayım amak
SFX ≑ ımak ıyırılmamaktayım ımak
SFX ≑ umak uyurulmamaktayım umak
SFX ≑ amak ayırılmamaktayız amak
SFX ≑ ımak ıyırılmamaktayız ımak
SFX ≑ umak uyurulmamaktayız umak
SFX ≑ amak ayırılmamalı amak
SFX ≑ ımak ıyırılmamalı ımak
SFX ≑ umak uyurulmamalı umak
SFX ≑ amak ayırılmamalıdır amak
SFX ≑ ımak ıyırılmamalıdır ımak
SFX ≑ umak uyurulmamalıdır umak
SFX ≑ amak ayırılmamalılar/∎ amak
SFX ≑ ımak ıyırılmamalılar/∎ ımak
SFX ≑ umak uyurulmamalılar/∎ umak
SFX ≑ amak ayırılmamalılardır amak
SFX ≑ ımak ıyırılmamalılardır ımak
SFX ≑ umak uyurulmamalılardır umak
SFX ≑ amak ayırılmamalılarsa amak
SFX ≑ ımak ıyırılmamalılarsa ımak
SFX ≑ umak uyurulmamalılarsa umak
SFX ≑ amak ayırılmamalısın amak
SFX ≑ ımak ıyırılmamalısın ımak
SFX ≑ umak uyurulmamalısın umak
SFX ≑ amak ayırılmamalısındır amak
SFX ≑ ımak ıyırılmamalısındır ımak
SFX ≑ umak uyurulmamalısındır umak
SFX ≑ amak ayırılmamalısınız amak
SFX ≑ ımak ıyırılmamalısınız ımak
SFX ≑ umak uyurulmamalısınız umak
SFX ≑ amak ayırılmamalısınızdır amak
SFX ≑ ımak ıyırılmamalısınızdır ımak
SFX ≑ umak uyurulmamalısınızdır umak
SFX ≑ amak ayırılmamalıydı amak
SFX ≑ ımak ıyırılmamalıydı ımak
SFX ≑ umak uyurulmamalıydı umak
SFX ≑ amak ayırılmamalıydık amak
SFX ≑ ımak ıyırılmamalıydık ımak
SFX ≑ umak uyurulmamalıydık umak
SFX ≑ amak ayırılmamalıydılar/∎ amak
SFX ≑ ımak ıyırılmamalıydılar/∎ ımak
SFX ≑ umak uyurulmamalıydılar/∎ umak
SFX ≑ amak ayırılmamalıydım amak
SFX ≑ ımak ıyırılmamalıydım ımak
SFX ≑ umak uyurulmamalıydım umak
SFX ≑ amak ayırılmamalıydın amak
SFX ≑ ımak ıyırılmamalıydın ımak
SFX ≑ umak uyurulmamalıydın umak
SFX ≑ amak ayırılmamalıydınız amak
SFX ≑ ımak ıyırılmamalıydınız ımak
SFX ≑ umak uyurulmamalıydınız umak
SFX ≑ amak ayırılmamalıyken amak
SFX ≑ ımak ıyırılmamalıyken ımak
SFX ≑ umak uyurulmamalıyken umak
SFX ≑ amak ayırılmamalıysa amak
SFX ≑ ımak ıyırılmamalıysa ımak
SFX ≑ umak uyurulmamalıysa umak
SFX ≑ amak ayırılmamalıysak amak
SFX ≑ ımak ıyırılmamalıysak ımak
SFX ≑ umak uyurulmamalıysak umak
SFX ≑ amak ayırılmamalıysam amak
SFX ≑ ımak ıyırılmamalıysam ımak
SFX ≑ umak uyurulmamalıysam umak
SFX ≑ amak ayırılmamalıysan amak
SFX ≑ ımak ıyırılmamalıysan ımak
SFX ≑ umak uyurulmamalıysan umak
SFX ≑ amak ayırılmamalıysanız amak
SFX ≑ ımak ıyırılmamalıysanız ımak
SFX ≑ umak uyurulmamalıysanız umak
SFX ≑ amak ayırılmamalıyslar/∎ amak
SFX ≑ ımak ıyırılmamalıyslar/∎ ımak
SFX ≑ umak uyurulmamalıyslar/∎ umak
SFX ≑ amak ayırılmamalıyım amak
SFX ≑ ımak ıyırılmamalıyım ımak
SFX ≑ umak uyurulmamalıyım umak
SFX ≑ amak ayırılmamalıyımdır amak
SFX ≑ ımak ıyırılmamalıyımdır ımak
SFX ≑ umak uyurulmamalıyımdır umak
SFX ≑ amak ayırılmamalıyız amak
SFX ≑ ımak ıyırılmamalıyız ımak
SFX ≑ umak uyurulmamalıyız umak
SFX ≑ amak ayırılmamalıyızdır amak
SFX ≑ ımak ıyırılmamalıyızdır ımak
SFX ≑ umak uyurulmamalıyızdır umak
SFX ≑ amak ayırılmamayıncaya amak
SFX ≑ ımak ıyırılmamayıncaya ımak
SFX ≑ umak uyurulmamayıncaya umak
SFX ≑ amak ayırılmamaz amak
SFX ≑ ımak ıyırılmamaz ımak
SFX ≑ umak uyurulmamaz umak
SFX ≑ amak ayırılmamaz/∄∀≡∥≉∩∡≇∸≀∰∴∺∻∎ amak
SFX ≑ ımak ıyırılmamaz/∄∀≡∥≉∩∡≇∸≀∰∴∺∻∎ ımak
SFX ≑ umak uyurulmamaz/∄∀≡∥≉∩∡≇∸≀∰∴∺∻∎ umak
SFX ≑ amak ayırılmamazken amak
SFX ≑ ımak ıyırılmamazken ımak
SFX ≑ umak uyurulmamazken umak
SFX ≑ amak ayırılmamdır amak
SFX ≑ ımak ıyırılmamdır ımak
SFX ≑ umak uyurulmamdır umak
SFX ≑ amak ayırılmamış amak
SFX ≑ ımak ıyırılmamış ımak
SFX ≑ umak uyurulmamış umak
SFX ≑ amak ayırılmamış/∄∀≡∥≉∩∡≇∸≀∰∴∺∻∎ amak
SFX ≑ ımak ıyırılmamış/∄∀≡∥≉∩∡≇∸≀∰∴∺∻∎ ımak
SFX ≑ umak uyurulmamış/∄∀≡∥≉∩∡≇∸≀∰∴∺∻∎ umak
SFX ≑ amak ayırılmamışlar/∎ amak
SFX ≑ ımak ıyırılmamışlar/∎ ımak
SFX ≑ umak uyurulmamışlar/∎ umak
SFX ≑ amak ayırılmamışlardı amak
SFX ≑ ımak ıyırılmamışlardı ımak
SFX ≑ umak uyurulmamışlardı umak
SFX ≑ amak ayırılmamışlardık amak
SFX ≑ ımak ıyırılmamışlardık ımak
SFX ≑ umak uyurulmamışlardık umak
SFX ≑ amak ayırılmamışlardılar/∎ amak
SFX ≑ ımak ıyırılmamışlardılar/∎ ımak
SFX ≑ umak uyurulmamışlardılar/∎ umak
SFX ≑ amak ayırılmamışlardım amak
SFX ≑ ımak ıyırılmamışlardım ımak
SFX ≑ umak uyurulmamışlardım umak
SFX ≑ amak ayırılmamışlardın amak
SFX ≑ ımak ıyırılmamışlardın ımak
SFX ≑ umak uyurulmamışlardın umak
SFX ≑ amak ayırılmamışlardınız amak
SFX ≑ ımak ıyırılmamışlardınız ımak
SFX ≑ umak uyurulmamışlardınız umak
SFX ≑ amak ayırılmamışlarsa amak
SFX ≑ ımak ıyırılmamışlarsa ımak
SFX ≑ umak uyurulmamışlarsa umak
SFX ≑ amak ayırılmamışlık amak
SFX ≑ ımak ıyırılmamışlık ımak
SFX ≑ umak uyurulmamışlık umak
SFX ≑ amak ayırılmamışlık/∥≉∡≇∸∎ amak
SFX ≑ amak ayırılmamışlığ/∀≡∩≀∰∴∺∻∎ amak
SFX ≑ ımak ıyırılmamışlık/∥≉∡≇∸∎ ımak
SFX ≑ ımak ıyırılmamışlığ/∀≡∩≀∰∴∺∻∎ ımak
SFX ≑ umak uyurulmamışlık/∥≉∡≇∸∎ umak
SFX ≑ umak uyurulmamışlığ/∀≡∩≀∰∴∺∻∎ umak
SFX ≑ amak ayırılmamışsa amak
SFX ≑ ımak ıyırılmamışsa ımak
SFX ≑ umak uyurulmamışsa umak
SFX ≑ amak ayırılmamışsak amak
SFX ≑ ımak ıyırılmamışsak ımak
SFX ≑ umak uyurulmamışsak umak
SFX ≑ amak ayırılmamışsalar/∎ amak
SFX ≑ ımak ıyırılmamışsalar/∎ ımak
SFX ≑ umak uyurulmamışsalar/∎ umak
SFX ≑ amak ayırılmamışsam amak
SFX ≑ ımak ıyırılmamışsam ımak
SFX ≑ umak uyurulmamışsam umak
SFX ≑ amak ayırılmamışsan amak
SFX ≑ ımak ıyırılmamışsan ımak
SFX ≑ umak uyurulmamışsan umak
SFX ≑ amak ayırılmamışsanız amak
SFX ≑ ımak ıyırılmamışsanız ımak
SFX ≑ umak uyurulmamışsanız umak
SFX ≑ amak ayırılmamışsın amak
SFX ≑ ımak ıyırılmamışsın ımak
SFX ≑ umak uyurulmamışsın umak
SFX ≑ amak ayırılmamışsındır amak
SFX ≑ ımak ıyırılmamışsındır ımak
SFX ≑ umak uyurulmamışsındır umak
SFX ≑ amak ayırılmamışsınız amak
SFX ≑ ımak ıyırılmamışsınız ımak
SFX ≑ umak uyurulmamışsınız umak
SFX ≑ amak ayırılmamışsınızdır amak
SFX ≑ ımak ıyırılmamışsınızdır ımak
SFX ≑ umak uyurulmamışsınızdır umak
SFX ≑ amak ayırılmamıştı amak
SFX ≑ ımak ıyırılmamıştı ımak
SFX ≑ umak uyurulmamıştı umak
SFX ≑ amak ayırılmamıştık amak
SFX ≑ ımak ıyırılmamıştık ımak
SFX ≑ umak uyurulmamıştık umak
